【裁判字號】    90,上訴,104
【裁判日期】    900312
【裁判案由】    違反毒品危害防制條例
【裁判全文】
臺灣高等法院花蓮分院刑事判決                      九十年度上訴字第一四號
    上  訴  人  臺灣臺東地方法院檢察署檢察官
    被      告  甲○○
    指定辯護人  乙○○
右上訴人因被告違反毒品危害防制條例案件，不服臺灣台東地方法院八十九年度訴字
第二二一號中華民國九十年三月十二日第一審判決 (起訴案號：臺灣台東地方法院檢
察署八十九年度偵字第一四一四號)，提起上訴，本院判決如左：
    主  文
原判決撤銷。
甲○○連續販賣第二級毒品，累犯，處有期徒刑拾年。
扣案之第二級毒品安非他命參拾參點柒玖公克沒收並銷燬之，承裝毒品之外包裝沒收
之。
    事  實
一甲○○（綽號「黑狗」）前曾犯施用毒品罪，甫於民國（下同）八十六年三月二十
  二日受有期徒刑執行完畢，仍不知悔改，復基於意圖營利之概括犯意，於八十七年
  十月十五日及同年月三十一日，經由劉家駿（綽號「小熊」）介紹，連續二次在其
  位於基隆市○○區○○街三十六號一樓住處，以每公斤（一千公克）新台幣（下同
  ）五十五萬元之代價，各販賣第二級毒品安非他命一公斤（一千公克）予黃立明（
  綽號「紅鰻」），經警於八十七年十一月一日破獲黃立明販賣毒品案後，循線查獲
  ，並在甲○○前開住處查獲第二級毒品安非他命一包（含外包裝重三十五公克，淨
  重三三．七九公克）。
二案經臺東縣警察局移送臺灣臺東地方法院檢察署檢察官偵查起訴。
    理  由
一右揭事實，已據證人劉家駿、黃立明於警訊中指證甚詳（見臺灣板橋地方法院檢察
  署八十七年度偵字第二四三一四號偵查影印卷第一六至二四頁），且互核相符（詳
  後述）。扣案之白色結晶物一包，經送請法務部調查局鑑定結果，確係第二級毒品
  安非他命（重量三三．七九公克），有法務部調查局檢驗通知書附卷可稽（見臺灣
  臺東地方法院檢察署偵字第一四一四號偵查卷第三頁）。而本案係因黃立明遭宋國
  華、余振偉、詹志雄等多人指證販賣安非他命，經警方通知到案，黃立明到案後，
  指證伊係經由劉家駿（綽號「紅鰻」）之介紹向綽號「黑狗」者購買安非他命，嗣
  劉家駿到案後，始又明確指證販賣安非他命之「黑狗」即係被告等情，有前揭板橋
  偵查卷附台北縣警察局中和分局移送書及相關筆錄可稽，足見本案係警方查獲黃立
  明販賣安非他命之事實後，依黃立明之供述，於追查上游安非他命來源時，循線查
  獲被告。被告亦於檢察官偵查時坦承劉家駿帶黃立明前來伊住處（基隆市○○區○
  ○街三六號）及劉家駿與伊談買賣安非他命之事實（見前揭板橋偵查卷第五一頁反
  面）。劉家駿嗣後於檢察官偵查時雖翻異前詞，惟亦仍指證伊介紹黃立明予被告認
  識及黃立明確曾於警訊中指證伊介紹黃立明向被告購買安非他命之事實（見臺灣基
  隆地方法院檢察署八十八年度偵字第二二一號偵查卷第三頁反面）。再對照被告於
  偵查中坦承其於警訊中之陳述完全出於自由意志，警方並未有任何刑求之情事等情
  以觀（見前揭台東偵查卷第二二頁正面），證人劉家駿及黃立明以證人身分指證被
  告販賣安非他命之陳述，依一般經驗法則，顯然亦係出於渠等之自由意志。被告又
  於本院審理時坦承伊與劉家駿及黃立明素無怨隙（見本院卷第四四頁正面），堪認
  劉家駿、黃立明於警訊中所為之前開指證，確屬可信。
二訊據被告矢口否認其有右揭犯行，並辯稱伊與黃立明從未見面，伊到案發後到分局
  時，始第一次見到黃立明其人，劉家駿係單獨前來伊住處，與伊合資購買一公斤安
  非他命（伊出資二萬元，劉家駿出資五十五萬元），係劉家駿拿到伊所購買之安非
  他命之後，再拿去賣給黃立明，劉家駿及黃立明於警訊中之陳述前後不符云云。
三查：
  (一)被告先於警訊中稱其出二萬元，劉家駿出五十五萬元（共五十七萬元）向他人購
    買安非他命一公斤（二十六兩），伊取回一兩，餘二十五兩交付劉家駿（見板橋
    偵查卷第一二頁反面），惟其嗣後於檢察官訊問時又改稱伊出兩萬元，劉家駿出
    五十七萬元（共五十九萬元）購買安非他命，伊分到五兩，劉家駿分到二十五兩
    （見前揭板橋偵查卷第五一頁反面），被告所辯伊與劉家駿合資購買安非他命之
    陳述，前後顯然矛盾，已難採信。
  (二)被告於檢察官偵查時已經坦承劉家駿帶黃立明前來伊住處，由劉家駿與伊談買賣
    安非他命之事實（見前揭板橋偵查卷第五一頁反面），苟被告確實係與劉家駿合
    資購買安非他命，再由劉家駿自行將其所購得之安非他命出售予黃立明，則從中
    賺取價差之劉家駿又豈有可能將黃立明帶到其上游毒品供應者之家中，當面完成
    交易，而將自己之購入成本及上游來源暴露黃立明眼前？是被告嗣後於偵審中所
    辯伊與黃立明從未見面，伊係與劉家駿合資購買安非他命一節，顯屬事後意圖卸
    責之飾詞，不足採信。
  (三)又劉家駿先於台北縣警察局中和分局南勢角派出所初訊時證稱：「我與黃立明居
    中引介販安大宗買賣兩次，一次是在八十七年十月十五日，一次是在八十七年十
    月三十一日，．．．每次交易新台幣五十五萬元，安非他命一公斤，買主是黃立
    明引介，賣主是我引介綽號叫『黑狗』，賣給對方安非他命，我們兩人（指被告
    與黃立明）從中各圖利一兩（三七．五公克）安非他命，兩次我圖利二兩（七五
    公克），買方是誰我不知道。」、「八十七年十月十五日第一次牟利一兩（三七
    ．五公克），回來後我分給朋友吸食完了。第二次八十七年十月三十一日圖利一
    兩（三七．五公克），我將安非他命還給『黑狗』，『黑狗』拿一萬元給我，以
    示酬謝。」（見前揭板橋偵查卷第十七頁）。嗣後劉家駿再於中和分局刑事組複
    訊時證稱：「我帶同黃立明（綽號『紅鰻』）於右記時間至甲○○之住處（基隆
    市○○路三六號）由黃立明與甲○○接洽買賣安非他命事宜，我並未參與」、「
    八十七年十月三十一日我帶同『紅鰻』至『黑狗』住處外面，由『黑狗』確認『
    紅鰻』交付之金額無誤後，由『黑狗』親手將安非他命交付予『紅鰻』，我同樣
    未經手買賣事宜。」（見前揭板橋偵查卷第一九頁）。黃立明於台北縣警察局中
    和分局南勢角派出所初訊時證稱：「．．．約在十月十五日左右替不知名小陳以
    新台幣五十五萬向小熊（指劉家駿）購買一公斤安非他命，我及小熊都從中牟利
    安非他命各一兩（三七．五公克），第二次於十月三十一日下午我引介綽號阿爵
    男子以新台幣五十五萬元向小熊購買一公斤，小熊從中牟利一兩，我牟利二兩，
    其實小熊（指劉家駿）也是向一個中年人約五十歲綽號叫黑狗購買，他本身沒有
    那麼多貨．．．」、「綽號『黑狗』年約五十歲左右，只知道住在八堵區，我無
    法聯絡，只有小熊（劉家駿）才知道聯絡。」（見前揭板橋偵查卷第二十一頁）
    ；於中和分局刑事組複訊時證稱：「經我當面指認他就是販賣安非他命給我之人
    ，綽號『黑狗』。」、「我是透過劉家駿介紹向綽號『黑狗』之甲○○購買安非
    他命，時間約在半個月前，我們是以新台幣五十五萬元向甲○○購得一公斤安非
    他命。」（見前揭板橋偵查卷第二四頁正面）。對照劉家駿及黃立明於警訊中所
    為之前揭陳述，劉家駿及黃立明二人就黃立明究係為自己或為他人購買安非他命
    部分，前後雖有不同，惟渠等所述渠等二人一同前往被告位於基隆住處向被告購
    買安非他命之基本事實則無二致，被告辯稱劉家駿及黃立明指證伊販賣安非他命
    之事實前後矛盾，顯然不實一節，亦不足取。
  (四)劉家駿、黃立明嗣後於原審審理時所為有利於被告之陳述，顯係事後迴護被告之
    詞，不足採信。
四按毒品買賣，係屬嚴重違法行為，非可公然為之，且販賣安非他命犯行之法定刑度
  甚重，係眾所週知之事實，依一般經驗法則，販賣安非他命者鋌而走險，苟非意在
  營利，所為何來？是本院雖因被告矢口否認其有販賣安非他命之犯行，對其實際販
  入之價格堅不吐實，而未能查得其賺取之價差，惟依上述說明，被告具有營利之意
  圖，仍堪認定。
五核被告所為，係犯毒品危害防制條例第四條第二項之販賣第二級毒品罪，其二次犯
  行，時間緊接，所犯罪名相同，依其情節，顯係出於概括之犯意為之，為連續犯，
  爰依刑法第五十六條之規定以一罪論，並加重其刑。又被告有事實欄所載之前科，
  有被告前科調查表在卷可稽，其於五年內再犯本件有期徒刑以上之罪，應依累犯規
  定加重其刑。原審失察，遽為無罪之諭知，尚有未洽，公訴人執此提起本件上訴為
  有理由，自應撤銷改判。爰審酌被告販賣安非他命之數量頗鉅（共達二千公克），
  對社會之危害重大，且犯罪後未見悔意等一切情狀，處有期徒刑十年。扣案之第二
  級毒品安非他命（重量三三．七九公克），係本案查獲之毒品，應依同條例第十八
  條第一項之規定，宣告沒收並銷燬之。其外包裝具有防止毒品裸露、逸出及受潮之
  功用，自屬供販賣安非他命所用之物，應另依同法第十九條第一項之規定，宣告沒
  收。
六另李聰林雖於警訊中稱其曾經向被告購買安非他命（見前揭板橋偵查卷第一四頁反
  面），惟其嗣後於檢察官偵查時即予否認（見臺灣基隆地方法院檢察署八十八年度
  偵字第二二一號偵查卷第三二頁），且李聰林係於八十七年十一月一日與被告一同
  在被告位於基隆市○○區○○街三六號家中時被警查獲，當場並查獲手槍一把及安
  非他命（見二四三一四板橋偵查卷第一四頁正面），其於警訊中為避免自己遭受牽
  連所為之陳述，未必與事實相符，本院認尚不得單憑其於警訊中所為之前揭陳述，
  即遽認被告有此部分販賣安非他命之事實，併此敘明。
據上論斷，應依刑事訴訟法第三百六十九條、第三百六十四條、第二百九十九條第一
項前段，毒品危害防制條例第四條第二項、第十八條第一項前段、第十九條第一項，
刑法第十一條前段、第五十六條、第四十七條，判決如主文。
本案經檢察官崔紀鎮到庭執行職務。
中      華      民      國    九十      年      六      月     十二     日
                                    審判長法官
                                          法官
                                          法官
得上訴


司法院資訊處製作；財團法人民間司法改革基金會備份。
